【裁判字號】    98,審小上,88
【裁判日期】    981130
【裁判案由】    損害賠償
【裁判全文】
臺灣高雄地方法院民事裁定            98年度審小上字第88號
上  訴  人  甲○○
被上訴人    丁○○○購股份有限公司
法定代理人  己○○
訴訟代理人  丙○○
            乙○○
被上訴人    大晉傢飾有限公司
法定代理人  庚○○
訴訟代理人  戊○○
當事人間請求損害賠償事件，上訴人對於民國98年9月29日臺灣
高雄地方法院高雄簡易庭98年度雄小字第2829號第一審判決提起
上訴，本院裁定如下：
    主  文
上訴駁回。
第二審訴訟費用新台幣壹仟伍佰元由上訴人負擔。
    理  由
一、按對於小額程序第一審判決之上訴，非以其違背法令為理由
    ，不得為之；又上訴狀內應記載上訴理由，表明下列各款事
    項：1.原判決所違背之法令及其具體內容。2.依訴訟資料可
    認為原判決有違背法令之具體事實，民事訴訟法第436 條之
    24第2 項、第436 條之25分別定有明文。故對小額訴訟程序
    之第一審判決提起上訴時，其上訴狀或理由書應具體指摘原
    判決有何不適用法規或適用法規不當之情形，並揭示該法規
    之條項或其內容；若係成文法以外之法則，應揭示該法則之
    旨趣；倘為司法院解釋或最高法院之判例，則應揭示該判解
    之字號或其內容；如依民事訴訟法第469 條第1 款至第5 款
    所列情形為理由時，其上訴狀或理由書應揭示合於該條款之
    事實。如其上訴狀未依此項方法表明理由，其上訴即不合法
    ，應駁回其上訴。
二、上訴意旨略以：被上訴人當初販賣床墊時多次強調材質係屬
    「矽膠」成分，然伊將床墊送至台檢公司檢驗結果，其材質
    為「聚氨酯」而非「矽膠」，但原審不採信該檢驗結果，後
    原審另將床墊樣本送臺灣省家具商業同業公會聯合會檢驗，
    結果認床墊確含有「矽」成分，惟如何確認送檢床墊與伊所
    購者為同一產品？又被上訴人於伊提起本件訴訟後，在購物
    頻道販賣床墊時已均改口係「記憶床墊」，而不再稱為「矽
    膠床墊」，顯屬心虛，伊因本件購買糾紛，已耗費大量時間
    及精神，竟遭被上訴人指責為商業勒索，實欺人太甚，爰依
    法提起上訴等語。
三、經查，上訴人所爭執之事項，業經原審將床墊樣本送請臺灣
    省家具商業同業公會聯合會檢測，認確有「矽」成分，並表
    明目前市場上所稱之「矽膠床墊」、「惰性泡棉」與「記憶
    性泡棉床墊」均屬含有「矽」成分之相同商品，惟就「矽」
    成分之含量高低則無一定標準等語在卷，故原告所出售之床
    墊並無缺少保證之品質，而原告所提診斷證明書無法證明其
    所罹疾病與使用系爭床墊有關，故上訴人請求被上訴人共同
    給付精神賠償新台幣（下同）100,000 元為無理由，此觀原
    審判決第2 頁至第5 頁自明。上訴意旨並未具體指明原審判
    決有如何不適用法規或適用法規不當，或有民事訴訟法第46
    9 條第1 款至第5 款所稱當然違背法令之情事，及符合該條
    款要件之具體事實。自難認其已合法表明上訴理由，依首揭
    說明，應認其上訴為不合法。
四、復按於小額訴訟之上訴程序，法院為訴訟費用之裁判時，應
    確定其費用額，民事訴訟法第436 條之19第1 項、第436 條
    之32第1 項定有明文。本件第二審裁判費用為1,500 元，應
    由上訴人負擔，爰併為裁定如主文第二項所示。
五、據上論結，本件上訴為不合法，依民事訴訟法第436 之32第
    1 項、第2 項、第436 條之19第1 項、第444 條第1 項前段
    、第95條 、第78條，裁定如主文。
中    華    民    國    98    年    11    月    30    日
              民事第二庭審判長法  官  陳  嘉  惠
                              法  官  秦  慧  君
                              法  官  謝  雨  真
正本係照原本作成。
本裁定不得抗告。
中    華    民    國    98    年    11    月    30    日
                              書記官  林  昭  吟


司法院資訊處製作；財團法人民間司法改革基金會備份。
